# 对有限合伙企业投资的判断

提问人：wtbcpa 时间：2022-02-08 11:12:34
请教陈版：
案例背景：A公司投资 1000 万于B有限合伙企业，持有份额为20%，合伙企业经营期限为 20 年；合伙企业投资范围及目标为：向C有限责任公司进行债权投资，合伙企业已与C签订借款协议，借款期限为 1 年，利率为4.7%，到期后可能会考虑续签。合伙企业对利润分配的约定：合伙企业取得的现金收入（包括但不限于收回的债券投资本金、利息等）不得用于再投资，应向各合伙人按实缴出资比例进行分配。
问题：A公司持有的B有限合伙企业的份额应分类为哪一类金融资产？
个人理解：虽然A公司投资于B有限合伙企业，但是B有限合伙企业对外投资于一项债权投资，所以，从穿透的角度看，A公司的投资属于一项债权投资，由于该项债权投资已约定了本金及利率，实质上与借款无异，可以通过SPPI测试，又由于A公司可以将其持股份额对外转让，A公司管理层持有该项金融资产的目的是既收取合同现金流量又出售，因此应将其分类为“以公允价值计量且其变动计入其他综合收益的金融资产（债务工具）”，在其他债权投资列报，以上理解是否正确？

回答人：chenyiwei
这种情况首先要考虑能否运用“穿透”的处理方式，将该项对合伙企业的投资认定为实质上的债权性资产。可参考新CAS 22应用指南中对“合同挂钩工具”的相关表述。
如果可以适用穿透的处理方式，认定其合同现金流量特征符合“本金+利息”的基本借贷安排，则可进一步根据A管理该项金融资产的业务模式（是否有较大可能性在到期前出售）考虑能否将其分类为其他债权投资。
但是，从合伙年限有 20 年，但与C的借款协议期限只有一年，到期后是否续签存在不确定性这一点来看，我理解很可能并不满足将该项投资穿透认定为债权类资产的条件，此时只能整体分类为以公允价值计量且其变动计入损益的金融资产，列报为其他非流动金融资产。